【裁判字號】    97,抗,384
【裁判日期】    970905
【裁判案由】    撤銷假扣押
【裁判全文】
臺灣高等法院臺中分院民事裁定           97年度抗字第384號
抗  告  人  乙○○
相  對  人  華通資產管理有限公司
法定代理人  甲○○○
代  理  人  林重光
抗告人因與相對人間撤銷假扣押事件，對於中華民國97年07月14
日台灣台中地方法院97年度裁全聲字第 526號所為裁定提起抗告
，本院裁定如下：
    主  文
抗告駁回。
抗告訴訟費用由抗告人負擔。
    理  由
一、本件抗告人於原法院聲請意旨略以：原法院88年度執全字第
    747號假扣押之本案尚未繫屬，抗告人已於97年6月16日具狀
    聲請原法院裁定命相對人起訴，惟相對人未依限提起訴訟，
    為此依民事訴訟法第529條第3項規定，聲請撤銷假扣押裁定
    云云。
二、抗告意旨略以：抗告人之子先前在勝記板模股份有限公司（
    下稱勝記公司）任職，勝記公司負責人要求抗告人擔任連帶
    保證人，而抗告人之子在83年初已離職，為何到現在才知道
    假扣押等語，求為廢棄原裁定。
三、按假扣押之本案尚未繫屬，命假扣押之法院依債務人之聲請
    命債權人於一定期間起訴，而未於期間內起訴者，債務人得
    聲請命假扣押之法院撤銷裁定，民事訴訟法第529條第3項雖
    定有明文，惟已依督促程序聲請發支付命令者，與起訴有同
    一效力，亦為同條第1項第1款所明定。又假扣押之原因消滅
    或其他命假扣押之情事變更者，債務人固得依民事訴訟法第
    530條第1項規定聲請法院撤銷假扣押裁定，惟該條所稱之「
    假扣押之原因消滅」者，係指債權人於聲請假扣押時，所主
    張之假扣押原因，已無日後不能強制執行或甚難執行之虞，
    或以應在外國為強制執行，現已得於國內強制執行等是；又
    該所謂之「命假扣押之情事變更」者，則指債權人依假扣押
    保全執行之請求已歸消滅，或經本案判決予以否認，或已喪
    失其請求假扣押之權利等情形而言。
四、經查，債權人（原債權人「泛亞商業銀行股份有限公司」，
    嗣讓與「華通資產管理有限公司」）於88年2月4日主張案外
    人勝記公司於82年09月21日邀抗告人乙○○為連帶保證人，
    向債權人借款新台幣2100萬元整，約定於83年09月21日清償
    完畢，利息按年息百分之 10.85記付，應按月繳付利息，惟
    勝記公司屆期並未清償本金，且自86年02月28日起即未繳納
    利息，尚餘本金20,283,067元及其利息違約金未獲清償，抗
    告人為連帶保證人自應負連帶清償責任，茲唯恐抗告人脫產
    ，並保全日後之強制執行，聲請原法院准予供擔保，就抗告
    人之財產在 150萬元之範圍內予以假扣押，並提供借據影本
    二紙為證，經原法院於88年2月5日以88年度裁全字第 747號
    裁定准許在案。嗣該債務於93年03月26日依金融機構合併法
    第15條第1項第1款及第18條第 3項規定讓與華通資產管理有
    限公司，經其陳報原法院93年度執六字 51392號債權憑證載
    明：本件債務人及執行名義記載為原法院92年度執字第4114
    8 號債權憑證（原執行名義：一、原法院91年度促字第6472
    號支付命令及確定證明書正本各乙件。二、原法院88年度促
    字第 34104號支付命令及確定證明書正本各乙件。三、原法
    院88年度促字第 34661號支付命令及確定證明書正本各乙件
    。觀之其中原法院88年度促字第 34661號支付命令內容「債
    務人乙○○應給付新台幣2028萬3067元及自86年03月29日起
    至清償日止，其逾期六個月以內者，按上開利率10﹪，超過
    6 個月者，就超過部分按上開利率20﹪計算之利息，並賠償
    程序費用新台幣 101元。」，此執行名義之內容，與前開假
    扣押主張抗告人積欠之債務數額尚屬相符，有上開債權憑證
    影本一件附卷可憑，是依民事訴訟法第 529條規定，本件假
    扣押之債權人既已依督促程序聲請發支付命令，與起訴有同
    一效力，從而，抗告人主張相對人迄未起訴云云，聲請撤銷
    假扣押裁定，顯有未合，原法院駁回抗告人之聲請並無違誤
    。抗告人雖另抗辯抗告人之子已於83年初離職，為何到現在
    才知道假扣押云云，惟上開抗辯，並非假扣押之原因消滅事
    由或有其他命假扣押之情事變更者，抗告人據此主張撤銷假
    扣押即不足憑採，從而抗告人指摘原裁定不當求予廢棄，為
    無理由，應駁回其抗告。
四、依民事訴訟法第 495條之1第1項、第449條第1項、第95條、
    第78條，裁定如主文。
中    華    民    國    97    年    9     月    5     日
              民事第三庭  審判長法  官  陳照德
                                法  官  曾謀貴
                                法  官  李平勳
以上正本係照原本作成。
再為抗告應以適用法規顯有錯誤為理由，並經本院之許可，該許
可以原裁定所涉及之法律見解具有原則上之重要性者為限。
如提起再抗告者應於裁定送達後10日內向本院提出抗告理由狀（
須按照他造人數附具繕本）並繳納抗告裁判費新臺幣1,000元，
同時委任律師或具有律師資格之關係人為代理人。
                                書記官  江丞晏
中    華    民    國    97    年    9     月    9     日
                                                      Ｍ


司法院資訊處製作；財團法人民間司法改革基金會備份。
